臺灣高等法院臺南分院民事裁定　96年度抗字第335號
抗　告　人
即 債權 人　甲○○
相　對　人
即 債務 人　乙○○
上列抗告人因與相對人間聲請限期起訴事件，對於中華民國96年
2月27日臺灣臺南地方法院所為裁定（96年度聲字第170號）提起
抗告，本院裁定如下：
    主  文
原裁定廢棄。
相對人在第一審法院之聲請駁回。
聲請及抗告訴訟費用由相對人負擔。
    理  由
一、本件相對人於原審聲請意旨略以：抗告人聲請原法院以民國
    （下同）95年度裁全字第8780號假扣押裁定，於96年1月4日
    將聲請人所有車號9458-LX自小客車1輛假扣押強制執行在案
    ，此有假扣押裁定及原法院民事執行處查封通知書影本各1
    件可證。抗告人聲請假扣押後迄今將近1個月，未見抗告人
    對本件提起訴訟，而影響相對人權益，為此依民事訴訟法第
    529條規定，請求裁定命抗告人於一定期間內起訴等語。
二、抗告意旨略以：抗告人已於96年3月13日聲請原法院對抗告
    人發支付命令，業經原法院於96年4月14日核發在案，嗣因
    債務人聲明異議，已移轉至民事庭審理，與起訴有同一效力
    。另刑事方面，於96年4月30日經高雄地方法院檢察署對相
    對人提起公訴，抗告人乃提起附帶民事訴訟，現繫屬於高雄
    地方法院審理中，實無再命抗告人於一定期間內起訴之必要
    。為此，提起抗告，請求將原裁定廢棄等語。
三、按經准為假扣押，而本案尚未繫屬者，命假扣押之法院應依
    債務人聲請，命債權人於一定期間內起訴，民事訴訟法第52
    9條第1項定有明文。此之所謂起訴，係指依訴訟程序提起訴
    訟，得以確定其私權之存在，而取得給付之確定判決者而言
    （參照最高法院65年台抗字第44號判例意旨）。而期間，除
    法定者外，由法院或審判長酌量情形定之；民事訴訟法第16
    0條第1項亦定有明文。裁定期間並非不變期間，故當事人依
    裁定應補正之行為，雖已逾法院之裁定期間，但於法院尚未
    認其所為之訴訟行為為不合法而予以駁回前，其補正仍屬有
    效，法院不得以其補正逾期為理由，予以駁回（最高法院51
    年度台抗字第169號裁定意旨參照）。
四、經查：本件抗告人為保全對於相對人債權之強制執行，聲請
    原法院以95年度裁全字第8780號裁定准予假扣押後，執該裁
    定聲請就債務人即相對人乙○○之財產為假扣押強制執行，
    經原法院以95年度執全字第4431號執行在案等情，有原法院
    民事執行處96年1月4日南院慧95執全公字第4431號通知及上
    開95年度裁全字第8780號裁定書各1份附卷可稽（見原審卷
    第4、5頁）。相對人乙○○於其財產遭假扣押查封後，乃聲
    請原審法院於96年2月27日裁定命抗告人於該原裁定送達後7
    日內，就其欲保全執行之請求，向管轄法院起訴，該裁定於
    96年8月23日合法送達於抗告人，然於該裁定送達前之96年4
    月30日臺灣高雄地方法院檢察署業已對相對人提起公訴，抗
    告人乃向同院刑事庭提起附帶民事訴訟，經於96年8月31日
    裁移同院民事庭審理中，此亦有送達證書、臺灣高雄地方法
    院檢察署96年度偵字第9357號聲請簡易判決處刑書、刑事附
    帶民事訴訟狀及臺灣高雄地方法院96年度交簡附民字第64號
    刑事附帶民事訴訟裁定書等各1份附卷可稽（見原審卷第13
    頁、本院卷第6至9頁、第19頁）。因假扣押之本案訴訟係道
    路交通事故事件，依民事訴訟法第403條第1項第7款事件係
    強制調解事件，先由臺灣高雄地方法院刑事庭以96年度交簡
    字第2255號進行調解，嗣因調解不成立，乃改由臺灣高雄地
    方法院民事庭以96年度審訴字第2114號侵權行為損害賠償事
    件（徐股）受理在案等情，此有抗告人所提出臺灣高雄地方
    法院96年8月8日高雄形事庭調解傳票書1紙在卷可稽（見本
    院卷第13頁），復經本院電話查詢現仍在審理中無訛，堪信
    為實。綜上，抗告人既於前開假扣押裁定及假扣押執行後，
    業於96年4月30日已向臺灣高雄地方法院提起本件訴訟，揆
    諸前揭說明，本件抗告人於原裁定合法送達前已依裁定為補
    正之起訴行為，顯未逾原法院之裁定期間，但於法院尚未認
    其所為之訴訟行為為不合法而予以駁回前，其補正仍屬有效
    ，本院不得以其補正之起訴行為係在原裁定成立之後送達前
    為理由，予以駁回，故本件實無再命抗告人於一定期間內起
    訴之必要。乃原審法院未及詳查，竟於96年2月27日裁定命
    抗告人於該原裁定送達後7日內，就其欲保全執行之請求，
    向管轄法院起訴，自有未合。抗告意旨執此指摘原裁定不當
    ，求予廢棄，非無理由。爰廢棄原裁定，並由本院自為裁定
    駁回相對人在第一審法院之限期起訴聲請。
五、據上論結，本件抗告為有理由，依民事訴訟法第492條前段
    、第95條、第78條，裁定如主文。
中　　華　　民　　國　　96　　年　　11　　月　　16　　日
                  民事第四庭    審判長法　官　王惠一
                                      法　官　林永茂
                                      法　官　王浦傑
上為正本係照原本作成。
不得再抗告。
中　　華　　民　　國　　96　　年　　11　　月　　16　　日
                                      書記官  廖英琇
